臺灣臺北地方法院刑事判決
111年度審易字第1397號
公  訴  人  臺灣臺北地方檢察署檢察官
被      告  林文城



上列被告因竊盜案件，經檢察官提起公訴（111年度偵字第16108
號、111年度偵緝字第1210號、第1273號），本院判決如下：
    主  文
林文城犯如附表「罪名、宣告刑、沒收」欄所示之罪，各處如附
表「罪名、宣告刑、沒收」欄所示之刑及沒收。應執行有期徒刑
陸月，如易科罰金，以新臺幣壹仟元折算壹日。
    事  實
一、林文城意圖為自己不法之所有，基於竊盜之故意，分別為下
    列犯行：
　㈠於民國109年10月27日晚間9時17分許，在臺北市○○區○○○路00
    0號之寶雅國際股份有限公司（下稱寶雅公司）林森店，徒
    手竊取國際牌3號鹼性電池8+2（紅袋）11組（價值共計新臺
    幣【下同】1,529元），得手後即行離去。嗣經店經理方寧
    發現上開物品失竊，報警查悉上情。
  ㈡於110年8月10日晚間6時3分許，在臺北市○○區○○街0段0號B1
    之寶雅公司臺北站前店，徒手竊取國際牌3號鹼性電池8+2（
    紅袋）7組、國際牌4號鹼性電池8+2（紅袋）4組（價值共計
    1,529元），得手後即行離去。嗣經店長潘柏瑜發現上開物
    品失竊，報警查悉上情。
  ㈢於110年9月20日晚間7時39分許，在臺北市○○區○○路0段000○0
    號之寶雅公司臺北公館店，徒手竊取國際牌4號鹼性電池8+2
    （紅袋）5組、國際牌3號鹼性電池8+2（紅袋）5組、國際牌
    4號碳鋅電池12入6組、國際牌3號碳鋅電池12入7組、國際牌
    4號碳鋅電池4入3組、國際牌3號碳鋅電池4入3組、永備牌3
    號碳鋅電池16入3組、永備牌3號碳鋅電池12入8組（價值共
    計5,070元），得手後即行離去。嗣經寶雅公司北區保安專
    案經理簡信慧發現上開財物失竊，報警查悉上情。
二、案經寶雅公司委請方寧訴由臺北市政府警察局中山分局；潘
    柏瑜訴由臺北市政府警察局中正第一分局；寶雅公司委請簡
    信慧訴由新北市政府警察局海山分局報告臺灣臺北地方檢察
    署檢察官偵查起訴。
    理  由
壹、證據能力
    本案據以認定被告林文城犯罪之供述證據，有關被告以外之
    人於審判外之陳述，被告於本院審理時未爭執其證據能力（
    見本院卷第171至172頁），檢察官亦未就證據能力部分表示
    爭執，且經本院審酌認該等證據之作成無違法、不當或顯不
    可信之情況，而非供述證據亦非公務員違背法定程序所取得
    ，則依刑事訴訟法第158條之4反面解釋、第159條至第159條
    之5之規定，均有證據能力。
貳、實體方面
一、認定事實所憑之證據及理由：
  ㈠訊據被告矢口否認有何竊盜犯行，先辯稱：監視器所拍到的
    人都不是我云云。嗣又辯稱：我之前在林森店偷過被判刑後
    ，就沒有再去過林森店了，臺北站前店是我還在店內看東西
    ，店家就說是我偷他的東西，臺北公館店遭竊的時間，我人
    在監獄，被拍到的人不是我云云
  ㈡經查：
　⒈關於事實欄一㈠之竊盜犯行部分：　　
　  上開事實，業據證人即告訴代理人方寧於警詢及偵查中指證
    明確（見16905偵卷第19至27、83至84頁），復觀監視器所
    拍攝竊取者之影像，及警方查獲被告時之照片所呈，可見行
    竊者跟被告之身材、體型均相仿，此有監視器影像翻拍照片
    、警方查獲被告之相片（見16905號偵卷第27至35頁）在卷
    可佐，顯見本次之行竊者確為被告。又被告於偵查中係供稱
    ：我只是在店內看東西，他就以為是我拿的云云（見1273偵
    緝卷第41頁），實與其於本院空言稱監視器翻拍照片中之人
    並非其云云不符，所辯顯均為臨訟卸責之詞，並不可採。
　⒉關於事實欄一㈡之竊盜犯行部分：　　
　  上開事實，業據證人即告訴人潘柏瑜於警詢時指證明確（見
    28663偵卷第13至15頁），復觀監視器所拍攝竊取者之影像
    ，及警方查獲被告時之照片所呈，可見行竊者跟被告之衣著
    、身材、體型均相仿，此有監視器影像翻拍照片、警方查獲
    被告之相片（見28663偵卷第15、25至27頁）在卷可佐，顯
    見本次之行竊者確為被告。又被告於偵查中係供稱：我人還
    在店內看東西，東西都沒有拿出去云云（見1273偵緝卷第41
    頁），實與其空言稱監視器翻拍照片中之人並非其云云不符
    ，所辯顯均為臨訟卸責之詞，並不可採。
　⒊關於事實欄一㈢之竊盜犯行部分：
　　上開事實，業據證人即告訴代理人簡信慧於警詢及偵查中指
    證明確（見16108偵卷第15至20、67頁），復觀監視器所拍
    攝竊取者之影像，及警方查獲被告時之照片所呈，可見行竊
    者跟被告之衣著、身材、體型均相仿，此有監視器影像翻拍
    照片、警方查獲被告之相片（見28663偵卷第15頁、16108偵
    卷第31至33頁）在卷可佐，顯見本次之行竊者確為被告。又
    被告於110年9月20日之案發時間，並無因案在監等情，有臺
    灣高等法院被告前案紀錄表1份（見本院卷第41頁）在卷可
    查，實與其所辯當時其人在監獄，並稱監視器翻拍照片中之
    人並非其云云不符，所辯顯均為臨訟卸責之詞，並不可採　
　㈢綜上，被告所辯，均顯為事後卸責之詞，不足憑採。本案事
　  證明確，被告犯行均堪以認定，均應依法論科。
二、論罪科刑：
  ㈠核被告所為，均係犯刑法第320條第1項之竊盜罪。
  ㈡被告上揭3次竊盜犯行，均犯意有別、行為互殊，應予分論
    併罰。
  ㈢爰審酌被告不思以正當方法謀取生活上所需，而竊取他人財
    物，不僅侵害他人之財產權，更影響社會治安，又犯後否認
    犯行，飾詞狡辯，且未與告訴人和解及賠償，態度不佳。兼
    衡被告所造成之損害、其於本院審理時自陳之智識程度及家
    庭生活狀況（見本院卷第173至174頁）、前因竊盜案件，經
    本院以107年度簡字第2197號判決判處有期徒刑4月確定，並
    於108年7月19日徒刑執行完畢出監，有前揭被告前案紀錄表
    1份（見本院卷第32至33頁）在卷可稽，足認素行不佳等一
    切情狀，就被告所犯分別量處如附表編號1至3「罪名、宣告
    刑、沒收」欄所示之刑，並定其應執行之刑如主文。另所宣
    告之刑與所定應執行之刑，均諭知易科罰金之折算標準，以
    示警懲。　　　　
三、沒收：
　  按犯罪所得，屬於犯罪行為人者，沒收之；於全部或一部不
    能沒收或不宜執行沒收時，追徵其價額，刑法第38條之1第1
    項前段、第3項定有明文。查如附表犯罪所得欄所示之物，
    均為被告竊得之財物，為其犯罪所得，均未扣案，均應依前
    開規定宣告沒收，並於全部或一部不能沒收或不宜執行沒收
    時，追徵其價額。
據上論斷，應依刑事訴訟法第299條第1項前段，判決如主文。
本案經檢察官黃逸帆提起公訴，檢察官吳春麗到庭執行職務。
中　　華　　民　　國　　111 　年　　11　　月　　23　　日
　　　　　　　　　刑事第二十一庭法　官　倪霈棻
上正本證明與原本無異。 
如不服本判決應於收受送達後20日內向本院提出上訴書狀，並應
敘述具體理由；其未敘述上訴理由者，應於上訴期間屆滿後20日
內向本院補提理由書（均須按他造當事人之人數附繕本）「切勿
逕送上級法院」。告訴人或被害人如對於本判決不服者，應具備
理由請求檢察官上訴，其上訴期間之計算係以檢察官收受判決正
本之日期為準。 因疫情而遲誤不變期間，得向法院聲請回復原
狀。
　　　　　　　　　　　　　　　　書記官　蔡旻璋
中　　華　　民　　國　　111 　年　　11　　月　　23 　日
附錄本案論罪科刑法條
中華民國刑法第320條
意圖為自己或第三人不法之所有，而竊取他人之動產者，為竊盜
罪，處5年以下有期徒刑、拘役或50萬元以下罰金。
意圖為自己或第三人不法之利益，而竊佔他人之不動產者，依前
項之規定處斷。
前二項之未遂犯罰之。
附表：
編號 犯罪事實 犯罪所得 罪名、宣告刑、沒收 1 如事實欄一㈠所載 國際牌3號鹼性電池8+2（紅袋）11組 林文城犯竊盜罪，處有期徒刑參月，如易科罰金，以新臺幣壹仟元折算壹日。 未扣案犯罪所得國際牌3號鹼性電池8+2（紅袋）拾壹組均沒收，於全部或一部不能沒收或不宜執行沒收時，追徵其價額。 2 如事實欄一㈡所載 國際牌3號鹼性電池8+2（紅袋）7組、國際牌4號鹼性電池8+2（紅袋）4組 林文城犯竊盜罪，處有期徒刑參月，如易科罰金，以新臺幣壹仟元折算壹日。 未扣案犯罪所得國際牌3號鹼性電池8+2（紅袋）柒組、國際牌4號鹼性電池8+2（紅袋）肆組均沒收，於全部或一部不能沒收或不宜執行沒收時，追徵其價額。 3 如事實欄一㈢所載 國際牌4號鹼性電池8+2（紅袋）5組、國際牌3號鹼性電池8+2（紅袋）5組、國際牌4號碳鋅電池12入6組、國際牌3號碳鋅電池12入7組、國際牌4號碳鋅電池4入3組、國際牌3號碳鋅電池4入3組、永備牌3號碳鋅電池16入3組、永備牌3號碳鋅電池12入8組 林文城犯竊盜罪，處有期徒刑肆月，如易科罰金，以新臺幣壹仟元折算壹日。 未扣案犯罪所得國際牌4號鹼性電池8+2（紅袋）伍組、國際牌3號鹼性電池8+2（紅袋）伍組、國際牌4號碳鋅電池12入陸組、國際牌3號碳鋅電池12入柒組、國際牌4號碳鋅電池4入參組、國際牌3號碳鋅電池4入參組、永備牌3號碳鋅電池16入參組、永備牌3號碳鋅電池12入捌組均沒收，於全部或一部不能沒收或不宜執行沒收時，追徵其價額。